臺灣板橋地方法院刑事判決            100年度簡上字第598號
上  訴  人  臺灣板橋地方法院檢察署檢察官
被      告  王昭明
上列上訴人因被告家庭暴力之妨害名譽案件，不服本院100 年度
簡字第674 號中華民國100 年5 月18日第一審判決（聲請簡易處
刑案號：臺灣板橋地方法院檢察署99年度調偵字第1054號），提
起上訴，本院管轄之第二審合議庭判決如下：
    主  文
上訴駁回。
    事實及理由
一、本案經本院審理結果，認第一審簡易判決以上訴人即被告王
    昭明犯刑法第309 條第1 項之公然侮辱罪，量處被告罰金新
    臺幣（下同）5 千元，如易服勞役，以1 千元折算壹日，緩
    刑貳年，緩刑期間付保護管束，其認事用法及量刑均無不當
    ，應予維持，並引用如附件第一審判決書記載之事實、證據
    及理由。
二、檢察官上訴意旨略以：被告犯後態度顯無悔意，對告訴人之
    請求亦不聞不問，且原審僅判處被告罰金5 千元，並宣告緩
    刑2 年，顯屬過輕，爰依法提起上訴，請將原判決撤銷，更
    為適當合法之判決等語。
三、惟查：
  (一)按關於刑之量定，係實體法上賦予法院得為自由裁量之事項
    ，苟已斟酌刑法第57條各款所列情狀，而未逾越法定刑度，
    或濫用其權限，即不得任意指摘為違法（最高法院72 年 度
    台上字第6696號、75年度台上字第7033號判例參照）。且在
    同一犯罪事實與情節，如別無其他加重或減輕之原因，下級
    審法院量定之刑，亦無過重或失輕之不當情形，則上級審法
    院對下級審法院之職權行使，原則上應予尊重（最高法院85
    年度臺上字第2446號判決亦可參照）。
  (二)原審以被告所犯公然侮辱罪事證明確，予以論罪，又被告上
    開侮辱犯行亦屬家庭暴力防治法第2 條第2 項之家庭暴力罪
    ，惟因家庭暴力防治法之前揭條文並無罰責規定，故此部分
    犯行僅依刑法公然侮辱罪之規定予以論罪科刑。又審酌被告
    王昭明僅因與告訴人丁佐舜婚姻感情不睦，即於不特定多數
    人得以共見共聞之交友網站網頁上，將足以貶損告訴人社會
    評價之輕蔑文字以寄送禮物之方式傳送予告訴人之網友，並
    將上開文字發表在自己之「心情日記」網頁上，使不特定人
    得以瀏覽點閱，造成告訴人名譽受有損害，法治觀念顯有不
    足，兼衡其素行、智識程度、犯罪之動機、目的、手段、對
    告訴人名譽所生損害之程度，及犯罪後坦承犯行，惟迄今未
    能與告訴人達成和解之態度，而於法定刑度內量處被告罰金
    5 千元，及諭知易服勞役罰金之折算標準，並考量被告未曾
    受有期徒刑以上刑之宣告，其因不滿其夫即告訴人丁佐舜與
    交友網站上之女網友互動過於頻繁，一時氣憤而於交友網站
    上發送足以貶損告訴人名譽之文字，並於自己的「心情日記
    」網頁書寫上開文字抒發情緒，顯係因一時失慮而觸犯刑典
    ，且犯罪後已坦認犯行，當知所警惕而無再犯之虞，故認其
    所受刑之宣告以暫不執行為適當，併宣告緩刑2 年，並依家
    庭暴力防治法第38條第1 項規定，宣告其在緩刑期內付保護
    管束，其認事用法均無違誤，並已就刑法第57條揭示之各款
    條件妥為斟酌，量刑亦屬妥適，亦符合宣告緩刑之要件。至
    於民事損害賠償，本應由雙方循民事訴訟途徑，依據告訴人
    提出實際所受損害之證明，由民事法院依法裁判，始為正途
    ，自不能在原審業已考量雙方尚未達成民事和解的客觀情狀
    及告訴人所受損害之程度，而於法定刑度內量刑後，再以相
    同事由，請求量處被告更重之刑度。從而，原審量刑並無違
    法失當之處，上訴人以原審判決量刑過輕為由提起上訴，為
    無理由，應予駁回。
據上論斷，應依刑事訴訟法第455 條之1 第1 項、第3 項、第36
8 條、第373 條，判決如主文。
本案經檢察官姜麗君到庭執行職務。
中    華    民    國   100    年    9     月    6     日
                  刑事第十四庭  審判長法  官  吳幸娥
                                      法  官  廖欣儀
                                      法  官  傅明華
上列正本證明與原本無異。
不得上訴。
                                      書記官  蔡一如
中    華    民    國   100    年    9     月    6     日
附錄本案論罪科刑法條全文：
中華民國刑法第309條
（公然侮辱罪）
公然侮辱人者，處拘役或 3 百元以下罰金。
以強暴犯前項之罪者，處 1 年以下有期徒刑、拘役或 5 百元以
下罰金。